臺灣高等法院民事判決　　　　　　　　　　　　　　 九十二年度上字第五五八號
　　上　訴　人　甲○○
　　訴訟代理人　蔡文玲　律師
　　被 上訴 人　中信證券股份有限公司（原台育綜合證券股份有限公司）
　　法定代理人　王　慎
　　訴訟代理人　黃冠豪　律師
　　複 代理 人　謝文欽　律師
　　　　　　　　洪宗賢　律師
右當事人間請求損害賠償事件，上訴人對於中華民國九十二年三月二十日台灣台北地
方法院九十一年度訴字第一九七四號第一審判決提起上訴，並為訴之追加，本院九十
三年二月九日言詞辯論終結，茲判決如左：
    主      文
上訴及追加之訴與假執行之聲請，均駁回。
第二審及追加之訴訴訟費用由上訴人負擔。
    事      實
甲、上訴人方面：
一、聲明：
  (一)原判決廢棄。
  (二)被上訴人應與王集成連帶返還上訴人如附表(一)所示股數合計欄之股票，及新台幣
    （下同）十七萬七千八百二十一元，暨至返還日止所分配之股票及利息。
  (三)上訴人願供擔保請准宣告假執行。
二、陳述：除與原判決記載相同者外，補稱：
　(一)依王集成之證詞，八十八年九月對帳單係由王集成領取，上訴人最快是在八十八
    年十月後才接獲對帳單，實則上訴人係在八十八年十一月間始知悉股票被盜賣暨
    賠償義務人，是以消滅時效應自八十八年十一月間始行起算，上訴人於九十年九
    月間委請律師發函請求而中斷時效，並於同年月十九日送達王集成，二十日送達
    被上訴人公司，上訴人於半年內之九十一年三月十九日起訴，則請求權時效尚未
    消滅。
  (二)上訴人將印章、存摺交予王集成，絕非出於私誼之信賴，而是因其為被上訴人公
    長庚分公司之經理，其於八十七年升任被上訴人公司分公司經理，足證被上訴人
    公司對王集成之器重與信賴，倘王集成非被上訴人公司經理，何來信任關係。又
    按客戶若有股票交易，證券公司應於次月寄發對帳單予客戶，俾利核對，被上訴
    人公司若有依規定辦理，則上訴人於第一筆股票遭盜賣時，即可及時發現被盜賣
    之情事，而得以及時防止、求償。是被上訴人公司之管理顯有過失。
  (三)僱用人責任之依據，在於役使他人，享受利益，僱用人在經濟上並具有較佳負擔
    能力，得藉商品或勞務之價格或保險分散其損失。是以所謂職務範圍，應指一切
    與僱用人所命執行之職務通常合理相關連的事項（王澤鑑，民法學說與判例研究
    第一冊第四七頁卓參）。況自僱用人方面言之，係以受僱人為其手足，擴張其活
    動範圍，若受僱人加害於他人，僱用人就其手足之行為自應負責。
  (四)民法第一百六十九條規定係為保護第三人而設，被上訴人為王集成之僱用人且王
    集成為分行之負責人，其行為應即代表被上訴人公司之行為，被上訴人非該法條
    所指之第三人，無適用之餘地。
三、證據：除援用第一審所提立證方法外，補提股票存摺、清單影本各一份，名片影
    本二份，取款憑條影本十二份為證，並聲請訊問證人王集成、黃淑真。
乙、被上訴人方面：
一、聲明：
  (一)上訴駁回。
  (二)如受不利判決，被上訴人願供擔保請准免為假執行。
二、陳述：除與原判決記載相同者，茲引用之外，補稱：
　(一)上訴人於起訴狀及律師函均自陳其於八十八年九月間接獲被上訴人公司寄發之對
    帳單發現系爭股票被盜賣一空，事實上，上訴人係於八十八年九月一日前往被上
    訴人公司領取對帳單，此有領取紀錄可資為憑，亦即上訴人自該日即發現股票被
    盜賣之情事，是上訴人主張之侵權行為責任，應於九十年八月底即罹於時效而消
    滅，上訴人雖於九十年九月十二日委請律師函請被上訴人連帶賠償，惟此係時效
    完成後之請求，不影響時效消滅之效力，被上訴人自得拒絕給付。
  (二)證券公司之業務係受託買賣有價證券，至於證券款項之存放係投資人與銀行間之
    關係，故若上訴人主張其損害係因王集成之盜領行為，則應審究者係銀行對此盜
    領行為有無盡其審查之義務，應否對之負損害賠償責任，斷不能將盜領之損失轉
    嫁至被上訴人公司。又上訴人於八十七年九月間前往被上訴人公司長庚分公司開
    立帳戶，並於八十七年十月二十三日起至十二月七日止陸續買進上訴人起訴狀附
    表所示之股票，惟上訴人早於八十七年十二月十八日起至同年月二十四日止，已
    陸續將前開股票賣出，該年年底亦未買進任何系爭股票，上訴人又自陳八十八年
    沒有買賣股票，則於八十八年間上訴人帳戶內並無如上訴人所主張之股票可供王
    集成盜賣，且八十八年以後買進之股票，係由王集成無權代理行為所致，其效力
    不及於上訴人，亦即八十八年以後該帳戶內所買進之股票非上訴人所有，縱王集
    成將其賣出，亦無盜賣可言。
  (三)王集成所承認之盜賣行為僅為八十八年七、八月，八十八年六月以前王集成均會
    傳真集保存摺供上訴人核對，故八十八年六月以前賣出之台紙、東鋼、台橡、致
    福、益航、國票、台火、興達等股票，上訴人自不得主張盜賣。
  (四)王集成受僱於被上訴人公司擔任經理一職，非負責買賣有價證券之營業員，其職
    務範圍為監督管理分公司之營運，根本無所謂代客保管股票可言，如何能謂王集
    成未經上訴人同意而盜賣股票之行為屬其職務範圍之行為，其職務上亦無機會予
    以盜賣，上訴人之主張，實無可採。又上訴人長期透過王集成買賣股票，並將印
    章、存摺交由王集成保管，對帳單亦由王集成代領，上訴人之行為足使被上訴人
    公司信其授予王集成代理權，依民法第一百六十九條規定，上訴人亦應負授權人
    之責任。
  (五)上訴人昧於保護投資人之「款券劃撥制度」，及上訴人與被上訴人公司間契約之
    約定，擅將印章、存摺交付王集成保管，又長期委託王集成操作股票，就損害之
    發生具有決定性之原因；而被上訴人公司依證交所證券經濟商受託契約規定辦理
    股票買賣作業，就上訴人與王集成間，無從行使監督權，被上訴人公司並無過失
    可言。綜合雙方原因力之強弱與過失之輕重，應全部免除被上訴人公司之賠償責
    任。
三、證據：除援用第一審所提立證方法外，補提開戶資料、委託人委買證券注意事項
    、台灣證券交易所證券經濟商受託契約準則、台北地方法院八十八年度簡上字第
    三四五號判決、最高法院四十四年台上字第一四二八號判例要旨、最高法院八十
    七年度台上字第一五八０號、八十六年度台上字第一０六五號判決影本各一份，
    交易明細影本二份表為證。
    理      由
一、被上訴人台育綜合證券股份有限公司已於九十二年十月十三日與中信證券股份有
    限公司合併，以中信證券股份有限公司為存續公司，法定代理人亦由方武男變更
    為王慎，有上訴人提出之有限公司變更登記表（見本院卷第一四五頁）、合併許
    可函（同前卷第一四七頁）在卷可憑，中信證券股份有限公司法定代理人王慎具
    狀聲明承受訴訟，經核並無不合。又上訴人於原審聲明請求被上訴人與共同被告
    王集成連帶返還如原判決附表所示之股票，暨自八十九年度起至返還日止所分配
    之股票及股利。嗣於上訴本院後，聲明請求被上訴人返還上訴人如附表(一)所示股
    數合計欄之股票及十七萬七千八百二十一元，暨至返還日止所分配之股票及利息
    ，其核屬訴之追加。而上訴人所為追加之訴，核與原訴請求之基礎事實同一，依
    民事訴訟法第四百四十六條第一項但書、第二百五十五條第一項第二款規定，毋
    庸被上訴人之同意，應予准許。另上訴人於原審起訴以被上訴人公司及王集成為
    共同被告，請求連帶賠償損害，嗣於原審審理中，上訴人與王集成和解成立，有
    和解筆錄在卷可按（見原審卷第一０三頁），王集成因和解脫離本件訴訟。而上
    訴人與被上訴人公司間和解未諧，故仍應就未成立和解上訴人與被上訴人公司間
    之爭執，另予審理裁判（最高法院十九年上字第九七七號判例意旨參照），應先
    說明。
二、上訴人主張：原審共同被告王集成前任職被上訴人公司長庚分公司經理，負責為
    被上訴人公司之客戶辦理股票買賣、交割事宜之工作，其未經上訴人之同意，擅
    自將上訴人所有在被上訴人公司之第五五八Ｄ之0000000號證券存摺帳戶
    內，如原判決附表所示之股票，陸續於民國八十八年間全數賣出，並在提款單上
    盜蓋上訴人之印鑑，將出售股票之所得，即上訴人開設於世華銀行蘆洲分行第0
    0000000000號帳戶內之款項，陸續提領一空。上訴人於八十八年九月
    間接獲被上訴人公司寄發之對帳單，發現所有之股票已全部賣出，王集成亦於八
    十八年底向上訴人坦承係因幫人操作股票，虧損二千餘萬元，為彌補虧空，未經
    上訴人授權及委託，即將所有股票賣出。是王集成以此不法行為，致上訴人受有
    損失系爭股票之損害，自應依侵權行為之法律關係，對於上訴人負擔損害賠償之
    責任。另王集成為侵權行為時，係被上訴人公司之受僱人，於執行為客戶買賣交
    割股票之職務時，故意不法侵害上訴人之財產權，被上訴人公司對於王集成上開
    執行職務之不法行為，自應負擔僱用人之連帶賠償責任。為此依民法第一百八十
    八條第一項前段之規定，求為被上訴人公司應返還上訴人如附表(一)所示股數合計
    欄之股票，及十七萬七千八百二十一元，與至返還日止所分配之股票及利息之判
    決。
三、被上訴人則以：上訴人主張伊係接獲被上訴人公司之股票交易對帳單後，始得悉
    所有股票悉數遭盜賣一空，而上訴人係於八十八年九月一日前往被上訴人公司領
    取股票交易對帳單，此有領取紀錄可資為憑，是上訴人於九十年九月十二日始委
    請律師，函請被上訴人負連帶賠償損害，顯已罹於請求權時效。又上訴人將股票
    存摺、印鑑章交付給王集成操作股票，平時並由王集成領取對帳單，顯見係長期
    授權王集成買賣股票，上訴人應自負授權人之責任，而不得主張本件所有股票之
    出賣係盜賣之侵權行為。況上訴人又自陳八十八年沒有買賣股票，則於八十八年
    間上訴人帳戶內並無如上訴人所主張之股票可供王集成盜賣，即八十八年以後該
    帳戶內所買進之股票非上訴人所有，縱王集成將其賣出，亦無盜賣可言。且縱認
    王集成有盜賣系爭股票，然王集成盜賣股票後所得款項係匯入上訴人之帳戶，上
    訴人並未因此受有損害，上訴人若主張因王集成盜領之行為而受有損害，則為上
    訴人與存款銀行間之關係，與被上訴人公司無關。另王集成之不法盜賣行為，亦
    非王集成之職務行為，即便王集成應負侵權行為責任，被上訴人公司亦毋庸負僱
    用人之連帶責任等語，資為抗辯。
四、上訴人主張原審共同被告王集成前任職被上訴人公司合併前台育證券公司長庚分
    公司經理，負責為台育證券公司之客戶，辦理股票買賣、交割事宜之工作，上訴
    人當時亦係被上訴人公司客戶。詎王集成於八十八年間，將上訴人所有如原判決
    附表所示之股票，全數予以賣出，並在提款單上，蓋用上訴人印鑑，將出售股票
    而匯入上訴人於世華銀行蘆洲分行第00000000000號帳戶內之款項，
    陸續提領一空之事實，業據提出王集成名片（見原法院卷第八頁）、股票存摺（
    同前卷第九頁），及銀行對帳單（同前卷第十四頁）影本各一份為證，並為被上
    訴人公司所不爭執，且經王集成到場陳述明確（同前卷第九五頁、本院卷第六四
    頁），可信實在。上訴人又主張伊所有前揭股票，係遭未經伊授權之王集成所不
    法盜賣，伊因此受有損害，被上訴人公司為王集成之僱用人，應負僱用人之連帶
    賠償責任，惟為被上訴人所否認，並以前揭情詞置辯。茲查兩造於本件之爭執，
    經原法院協議簡化爭點為：(一)王集成是否因出賣（系爭）股票，對上訴人負侵權
    行為責任。(二)被上訴人公司是否須負擔僱用人之責任。(三)本件侵權行為之時效是
    否消滅。（見原審卷第九九頁）
五、經按「因故意或過失，不法侵害他人之權利者，負損害賠償責任。」、「當事人
    主張有利於己之事實者，就其事實有舉證之責任。但法律別有規定，或依其情形
    顯失公平者，不在此限。」，民法第一百八十四條第一項前段、民事訴訟法第二
    百七十七條定有明文。本件上訴人既主張王集成故意利用保管上訴人系爭證券存
    摺、系爭銀行存摺之機會，以盜賣上訴人股票之方式，不法侵害上訴人權益，致
    使上訴人受有損害，則依前開民事訴訟法第二百七十七條所定舉證責任分配之法
    則，上訴人自應就王集成之出賣股票行為，屬故意之侵權行為，負舉證之責。經
    查：
  (一)上訴人主張王集成未經伊同意而盜賣股票之事實，業據其提出系爭證券存摺、世
    華銀行之對帳單為證，亦為王集成於原審所是認，並於本院證稱伊係自八十八年
    七、八月間開始盜賣，也大概是在八十八年七、八月間盜領股票交割款項等情（
    見本院卷第七十頁），是上訴人主張王集成未經上訴人之同意，擅自將上訴人所
    有之系爭股票，全數賣出，並在提款單上盜蓋上訴人之印鑑，將出售股票之所得
    款項，陸續提領一空，自屬可信。從而上訴人主張應依民法第一百八十四條第一
    項前段之規定，負擔損害賠償之責任，自屬有據。被上訴人公司所辯賣出股票之
    金額已撥入上訴人之世華銀行蘆洲分行帳戶內，且王集成盜賣所得金額較現時股
    票市值為高，上訴人並未受有損害云云，尚非可採。
  (二)被上訴人公司雖辯稱上訴人於八十七年十月二十三日起至十二月七日止陸續買入
    原判決附表所示之股票，並於八十七年十二月十八日起至同年月二十四日止，陸
    續將前開股票賣出，且上訴人自陳「八十八年我都沒有買賣股票。」（見本院卷
    第七四頁），則上訴人帳戶內八十八年後所買進之股票，為王集成無權代理上訴
    人買進，屬王集成所有，縱王集成將其賣出，亦無盜賣之侵權行為可言等語。然
    查，經本院對照上訴人所提股票存摺影本（見本院卷第一二九頁），及被上訴人
    公司所提交易明細表（見本院卷第一一三頁）整理如附表(二)。上訴人帳戶內之股
    票，於八十七年十二月十八日之股票數量如附表(二)中「八十七年十二月十八日餘
    額（股）」欄所示，上訴人同年月日至八十七年底陸續賣出之股票如附表(二)中「
    八十七年十二月十八日賣出股數」欄所示之股數，是上訴人至八十七年底固無其
    所主張之股票供王集成盜賣。惟再依本院依上訴人所提證券存摺（見原審卷第十
    頁），整理出「附表合併資料」欄相關之股票如附表(三)「附表合併資料」所示，
    上訴人股票「提出數額」於扣除「存入數額」後尚有餘額，其再扣除「餘額」後
    所得之「差額」，即為上訴人股票帳戶內之原有數額，亦即上訴人於八十七年底
    至八十八年六月間尚有買賣股票，其帳戶內有如附表(三)「差額」欄所示股票數量
    遭王集成盜賣，已可認定。再參酌王集成於本院證稱：「（何時開始盜賣？）應
    該是八十八年七、八月間的進出都是我盜賣的，所以我傳真集保存摺應該是到八
    十八年六月間之前。」等語（本院卷第七十頁），則王集成盜賣上訴人股票時點
    應在八十八年七、八月後，及上訴人坦言於八十八年六月前尚有收到王集成之對
    帳單等情，被上訴人公司所辯八十八年以後之股票為王集成無權代理所購買，非
    上訴人所有等語，亦非可採。
  (三)被上訴人公司雖又辯稱本件係上訴人概括授權王集成買賣股票，應自負民法第一
    百零三條之授權人責任，而非盜賣等語。但縱上訴人將印章、存摺、交付予王集
    成，但王集成其時任職台育證券分行經理人，並非接單營業員；且一般而言，交
    付股票存摺、印章等之原因事有百端，但憑交付行為，尚難遽認係股票交易之概
    括授與。況上訴人對遭出賣之股票種類、數量，及匯入銀行內之股票交割款項，
    遭王集成提領亦事後始知情，故難以此即認上訴人有概括授權王集成購買股票，
    被上訴人公司此部分抗辯，亦不可採。
六、次按，受僱人因執行職務，不法侵害他人之權利者，由僱用人與行為人連帶負損
    害賠償責任。但選任受僱人及監督其職務之執行已盡相當之注意或縱加以相當之
    注意而仍不免發生損害者，僱用人不負賠償責任，民法第一百八十八條第一項定
    有明文。而民法第一百八十八條所定僱用人之連帶賠償責任，以受僱人因執行職
    務不法侵害他人之權利，始有其適用。倘係受僱人個人之犯罪行為而與執行職務
    無關，即與該條規定之要件不合，殊無因受僱人濫用職務或利用職務上之機會及
    與執行職務之時間或處所有密切關係之行為，其外觀在客觀上認與執行職務有關
    ，不法侵害他人之權利，遽認僱用人應與該受僱人負連帶賠償責任，最高法院九
    十二年度台上字第四八五號判決即採此見解，可供參考。本件經查：
  (一)上訴人主張王集成前任職被上訴人公司所合併之台育證券公司長庚分公司經理，
    未經上訴人之同意，擅自將上訴人所有在被上訴人公司之系爭證券存摺帳戶內，
    如原判決附表所示之股票，於八十八年間，陸續全數賣出，並在提款單上盜蓋上
    訴人之印鑑，將出售股票之所得，即上訴人開設於世華銀行蘆洲分行系爭帳戶內
    之款項，陸續提領一空之事實，已如前述。所以發生王集成得以盜賣上訴人系爭
    股票，並將所得款項全數提領一空之情事，係因上訴人自承其將所有之股票證券
    帳戶、印章，以及開設於世華銀行之系爭存摺、印章，均交付予王集成保管所致
    。而依證券商負責人與業務人員管理規則第十六條第三款、第十一款規定：「證
    券商負責人及業務人員不得受理客戶買賣有價證券之種類、數量、價格及買進賣
    出之全權委託。」、「證券商負責人及業務人員不得挪用或代客戶保管有價證券
    、款項、印鑑或存摺。」，是王集成代上訴人保管股票證券帳戶、印章，以及其
    開設於世華銀行之系爭存摺、印章之行為，乃法令所禁止之行為。然依上訴人與
    被上訴人公司合併之台育證券公司所簽訂之委託買賣契約書第一條約定：「證券
    交易所章程、營業細則、證券經濟商受託契約準則、委託人委託買賣證券注意事
    項、證券同業公會規約，及證券商管理委員會公佈之法令暨證券交易所陸續公告
    事項及修正章則，均為本契約之一部分。」（見本院卷第八十頁）。另依委託人
    委託買賣證券注意事項第十條亦規定：「證券經紀商依法不得收受存款或辦理放
    款或借貸有價證券，委託人亦不得將委託買進之證券或賣出證券之價金或其他款
    券存放於證券經紀商或其人員（包括負責人、經理人及所有工作人員等）處，否
    則，委託人應自負其責。」，及上訴人所提證券存摺封面並特別以星號加註而載
    有：「請客戶務必自行保管存摺及印鑑。」（見原審卷第九頁），則上訴人不得
    將其所有存摺及印鑑交由被上訴人公司人員保管，自為上訴人所明知。
  (二)另原法院訊問王集成係因何種關係持有上訴人之股票帳戶存摺、印章、銀行帳戶
    存摺、印章時，王集成答以：伊當時都保有，因為伊與上訴人甲○○是三十年的
    朋友，從國中到現在，伊原係台育證券公司的營業員，自八十七年開始成為台育
    長庚分公司的負責人，上訴人因朋友關係買賣股票都透過伊，故將股票的帳戶及
    銀行帳戶的存摺、印章存放伊處等語（見原審卷第九五頁）；復於本院作證時，
    證稱：「（蘇先生為何將他的股票存摺印章交給你？）可能從七十七年開始交割
    上必須要親自交割，那時沒有集保，為了方便交割，因為我是他同學所以他把印
    章交給我。」（見本院卷第六七頁）、「（八十四年就開辦集保，為何八十七年
    你在長庚期間為何蘇先生仍將印鑑章及存摺放在你這邊？）基於同學的信任方便
    及幫忙我的業績。」等語（見本院卷第七一頁），上訴人對於王集成之上開證詞
    ，亦不爭執。再參酌上訴人於原審陳稱：「原告原來的開戶，是被告一（即王集
    成）在被告二（即台育證券公司）的總公司，後來被告一調到長庚分公司當經理
    ，才把原告這個客戶，在長庚分公司新開戶頭，後來的股票帳戶和銀行帳戶，也
    都由被告一保管。」等語（見原審卷第九七頁），核與王集成在原審所陳：「我
    是七十七年十月進台育公司原告一開始和我在總公司完成開戶，我是在八十三年
    時是在林口分公司開設時調去當經理，原告那時也在林口分公司開戶‧‧‧到八
    十七年長庚分公司開設時，我調去當經理，原告又在長庚分公司新開戶‧‧‧」
    等情，大致相符（見原審卷第九八頁），足信上訴人與王集成間，確因結識數十
    年，彼此已相當之信賴關係存在，上訴人始隨著王集成之職務調動而變更其開戶
    買賣股票地點，並將系爭股票證券帳戶、銀行帳戶存摺、印章交付予被上訴人王
    集成保管，以致系爭股票終遭王集成盜賣，則王集成之盜賣股票本屬非法行為，
    而無關其職務，且王集成於八十八年間已昇任為台育證券公司長庚分公司負責人
    ，不似一般營業員以接單為主要業務，上訴人又因私誼而生信賴，將股票存摺、
    印章與銀行帳戶存簿等交付王集成，外觀上亦難認與王集成之職務有所牽連，故
    上訴人主張被上訴人公司，應就王集成之上開侵權行為，負僱用人之連帶賠償責
    任，並非有據，不應准許。
七、綜上所述，上訴人依民法第一百八十八條規定，起訴並追加請求被上訴人應連帶
    返還上訴人如附表(一)所示股數合計欄之股票，與十七萬七千八百二十一元，及至
    返還日止所分配之股票及利息，均無理由，不應准許。其追如之訴部分所為假執
    行之聲請亦失所附麗，應併予駁回。原審為上訴人敗訴之判決，並無不合。上訴
    意旨指摘原判決不當，求予廢棄改判，為無理由，應予駁回。又兩造其餘攻擊防
    禦，經核與本件勝負之判斷無關，故未予一一論列，應予說明。
八、據上論結，本件上訴及追加之訴均為無理由，依民事訴訟法第四百四十九條第一
    項、第七十八條，判決如主文。
中　　　華　　　民　　　國　　九十三　　年　　　二　　　月　　二十三　　日
                                民事第二庭
                                    審判長法  官  張　耀　彩
                                          法  官  黃  嘉  烈
                                          法  官  王　仁　貴
正本係照原本作成。
如不服本判決，應於收受送達後二十日內向本院提出上訴書狀，其未表明上訴理由者
，應於提出上訴後二十日內向本院補提理由書狀（均須按他造當事人之人數附繕本）
上訴時應提出委任律師或具有律師資格之人之委任狀；委任有律師資格者，另應附具
律師資格證書及釋明委任人與受任人有民事訴訟法第四百六十六條之一第一項但書或
第二項（詳附註）所定關係之釋明文書影本。
中　　　華　　　民　　　國　　九十三　　年　　　二　　　月　　二十六　　日
　　　　　　　　　　　　　　　　　　　　　書記官  鄭　兆　璋
附註：
民事訴訟法第四百六十六條之一（第一項、第二項）：
對於第二審判決上訴，上訴人應委任律師為訴訟代理人。但上訴人或其他法定代理人
具有律師資格者，不在此限。
上訴人之配偶、三親等內之血親、二親等內之姻親，或上訴人為法人、中央或地方機
關時，其所屬專任人員具有律師資格並經法院認為適當者，亦得為第三審訴訟代理人
。
